# 租用土地使用权在建期间如果摊销

提问人：丫丫呸 时间：2017-06-29 09:37:45
陈老师及各位大神们好： 我想请教个问题，我公司是光伏发电企业，租用一块土地 20 年，一次性支付了土地租金，作为长期待摊费用核算，其中前 2 年为光伏电站建设期，请问在光伏建设期支付的土地租金是计入在建工程 还是 管理费用？谢谢

回答人：chenyiwei
可参考《瑞华研究 2010 ～ 2016 汇编》之“问题1-1-6（经营租赁的相关成本是否应当计入房屋建筑物的建造成本中）”。建设期间占地的摊销可以计入在建工程成本，也可以计入管理费用，但更倾向于计入在建工程成本。